臺灣苗栗地方法院刑事判決
111年度易字第296號
公  訴  人  臺灣苗栗地方檢察署檢察官
被      告  陳文忠


上列被告因竊盜案件，經檢察官提起公訴（111年度偵字第3440
號），被告於準備程序中就被訴事實為有罪之陳述，經告知簡式
審判程序意旨，於聽取當事人之意見後，本院裁定以簡式審判程
序審理，判決如下：
    主  文
陳文忠犯踰越牆垣竊盜罪，處有期徒刑肆月，如易科罰金，以新
臺幣壹仟元折算壹日。
未扣案之犯罪所得內衣及內褲各壹件沒收，於全部或一部不能沒
收或不宜執行沒收時，追徵其價額。 　
    犯罪事實及理由
一、本件犯罪事實、證據及應適用之法條，除下列補充及更正外
    ，其餘均引用檢察官起訴書之記載（如附件）。
  ㈠證據部分增列：被告陳文忠（下稱被告）於本院準備程序及
    審理時之自白。
　㈡按刑法第321條第1項第2款所謂「毀」係指「毀損」，稱「越
    」則指「踰越」或「超越」，祇要踰越或超越門窗、牆垣或
    安全設備之行為，使該門窗、牆垣或安全設備喪失防閑作用
    ，即該當於前揭規定之要件。查本件被告翻越圍牆進入庭院
    內行竊，已使該圍牆喪失防閑作用，該當踰越牆垣之加重要
    件。是核被告所為，係犯刑法第321條第1項第2款之踰越牆
    垣竊盜罪。
　㈢被告前有如起訴書犯罪事實一所載論罪科刑及執行情形，有
    臺灣高等法院被告前案紀錄表1份在卷可查，其於受有期徒
    刑執行完畢後5年內，故意再犯本案有期徒刑以上之罪，為
    累犯，應依刑法第47條第1項規定加重其刑。至司法院釋字
    第775號解釋係指個案應量處最低法定刑、又無法適用刑法
    第59條在內減輕規定之情形，法院應依解釋意旨裁量不予加
    重最低本刑（最高法院108年度台上字第338號判決意旨參照
    ），本案依被告累犯及犯罪情節，並無上開情事，自無從依
    上開解釋意旨裁量不予加重最低本刑。
　㈣按刑法第59條規定犯罪之情狀可憫恕者，得酌量減輕其刑，
    其所謂「犯罪之情狀」，與同法第57條規定科刑時應審酌之
    一切情狀，並非有截然不同之領域，於裁判上酌減其刑時，
    應就犯罪一切情狀（包括第57條所列舉之10款事項），予以
    全盤考量，審酌其犯罪有無可憫恕之事由（即有無特殊之原
    因與環境，在客觀上足以引起一般同情，以及宣告法定低度
    刑，是否猶嫌過重等等），以為判斷。查被告翻越圍牆侵入
    他人庭院竊盜，所為固有非是，惟其所竊得之物即內衣及內
    褲各1件僅價值新臺幣（下同）390元，衡以被告犯罪之情節
    及犯後態度，若對被告科以加重竊盜罪法定最低度之刑即6
    月以上有期徒刑，依一般社會觀念觀之，對其不免失之過苛
    ，而有「情輕法重」之憾，顯有堪資憫恕之處，爰依刑法第
    59條之規定酌量減輕其刑。　
二、爰審酌被告不思以正當途徑賺取所需，竟竊取他人之物，且
    前已有竊盜罪科刑紀錄（累犯部分不予重複評價），有臺灣
    高等法院被告前案紀錄表1份在卷可查，顯然欠缺尊重他人
    財產權之觀念，所為實有不該，考量被告所竊之財物價值，
    兼衡被告於本院審理時自述為國中畢業之智識程度，受僱從
    事輕鋼架工作，日薪3000元，及未婚、與父親、妹妹同住之
    生活狀況，小時候因雙手燙傷，小拇指無法彎曲之健康狀況
    （本院卷第64至65頁），暨犯罪後坦承犯行之態度，被害人
    阮氏興不追究其刑事責任之意見（111年度偵字第3440號卷
    第26頁）等一切情狀，量處如主文所示之刑，並依刑法第41
    條第1項前段規定，諭知易科罰金之折算標準。
三、按犯罪所得，屬於犯罪行為人者，沒收之；前2項之沒收，
    於全部或一部不能沒收或不宜執行沒收時，追徵其價額，刑
    法第38條之1第1項前段、第3項分別定有明文。經查，被告
    所竊得之內衣及內褲各1件，係其犯罪所得，已遭被告丟棄
    ，業據被告供承在卷（本院卷第64頁），尚未發還被害人，
    爰依刑法第38條之1第1項前段、第3項規定宣告沒收，並諭
    知於全部或一部不能沒收或不宜執行沒收時，追徵其價額。
四、依刑事訴訟法第273條之1第1項、第299條第1項前段，判決
    如主文。
五、本判決書係依刑事訴訟法第310條之2準用同法第454條第1、
    2項製作，犯罪事實、證據及應適用之法條，並得引用檢察
    官起訴書之記載。如不服本件判決，得自判決送達之日起20
    日內，以書狀敘述理由，提起上訴。
本案經檢察官楊景琇提起公訴，檢察官楊岳都到庭執行職務。
中    華    民    國   111    年    10    月    25    日
                  刑事第三庭  法  官  紀雅惠
以上正本證明與原本無異。
如不服本判決應於收受判決後20日內向本院提出上訴書狀，並應
敘述具體理由（均應附繕本）。告訴人或被害人如對本判決不服
者，應具備理由請求檢察官上訴，其上訴期間之計算係以檢察官
收受判決正本之日期為準。
中    華    民    國   111    年    10    月    25    日
                              書記官  陳信全
附錄本案論罪科刑法條： 
中華民國刑法第321條
犯前條第1項、第2項之罪而有下列情形之一者，處6月以上5年以
下有期徒刑，得併科50萬元以下罰金：
一、侵入住宅或有人居住之建築物、船艦或隱匿其內而犯之。
二、毀越門窗、牆垣或其他安全設備而犯之。
三、攜帶兇器而犯之。
四、結夥三人以上而犯之。
五、乘火災、水災或其他災害之際而犯之。
六、在車站、港埠、航空站或其他供水、陸、空公眾運輸之舟、
    車、航空機內而犯之。
前項之未遂犯罰之。
附件：
臺灣苗栗地方檢察署檢察官起訴書
                                     111年度偵字第3440號
　　被　　　告　陳文忠　
上列被告因竊盜案件，已經偵查終結，認應提起公訴，茲將犯罪
事實及證據並所犯法條分敘如下：
　　　　犯罪事實
一、陳文忠曾因竊盜案件，經臺灣苗栗地方法院以106年度苗簡
    字第527號判決判處有期徒刑5月確定，於民國107年7月6日
    執行完畢。詎其不知悔改，意圖為自己不法之所有，基於竊
    盜之犯意，於111年1月1日3時38分許，騎乘車牌號碼000-00
    0號普通重型機車，至苗栗苑裡鎮山福田里10鄰129之5號阮
    氏興住處外，翻越圍牆進入庭院內，徒手竊取阮氏興曬在庭
    院內之內衣及內褲各1件（價值合計新臺幣390元）。嗣阮氏
    興發現遭竊報警處理，而為警循線查獲。
二、案經苗栗縣警察局通霄分局報告偵辦。
 　 　　證據並所犯法條
一、證據清單及待證事實：
編號 證　據　清　單 待  　 證     事      實  ㈠ 被告陳文忠於警詢及本署檢察事務官詢問中之自白。 上揭犯罪事實。  ㈡ 證人即被害人阮氏興於警詢中之證述。 證人遭竊內衣及內褲各1件（價值合計390元）之事實。  ㈢ 現場照片及監視錄影翻拍照片共9張。 上揭犯罪事實。  ㈣ 刑案資料查註紀錄表1份。 被告有如犯罪事實欄所載前科及係累犯之事實。 
二、核被告所為，係犯刑法第321條第1項第2款之加重竊盜罪嫌
    。又被告曾受有期徒刑之執行完畢，其於5年內故意再犯本
    件有期徒刑以上之罪，為累犯，請依刑法第47條第1項規定
    加重其刑。再被告上揭竊得財物，請依刑法第38條之1第1項
    宣告沒收，若全部或一部不能沒收，請依同條3項宣告追徵
    其價額。
三、依刑事訴訟法第251條第1項提起公訴。
　此　致
臺灣苗栗地方法院
中　　華　　民　　國　 111　　年　　5 　　月　　24　　日
              　　　　　　　　檢  察  官  楊景琇
本件證明與原本無異　
中　　華　　民　　國　 111　　年　　6 　　月　　6 　　日
                              書  記  官  林琬儒